臺灣臺中地方法院刑事裁定
111年度撤緩字第264號
聲  請  人  臺灣臺中地方檢察署檢察官
受  刑  人  林恒廷




上列聲請人因受刑人詐欺案件，聲請就本院110年度簡字第524號
所為緩刑之宣告予以撤銷（111年度執聲字第2574號、110年度執
緩字第882號)，本院裁定如下：
    主    文
甲○○之緩刑宣告撤銷。
    理    由
一、本件聲請意旨略以：受刑人甲○○因詐欺案件，經本院於民國
    110年6月4日以110年度簡字第524號（109年度偵字第
　　20517等號）判處有期徒刑3月（聲請書誤載為3年），併科
    罰金新臺幣3萬元，緩刑3年，緩刑期間付保護管束，並應向
    臺灣臺中地方檢察署檢察官指定之機構或團體，提供90小時
    之義務勞務，及應接受法治教育3場次，於110年7月6日確定
    在案。惟受刑人於履行期間內，另涉多起詐欺、毒品案並經
    臺灣基隆地方檢察署以111年聲押字第18號聲請羈押獲准。
    義務勞務90小時僅履行53小時、法治教育3場次完全未履行
    。又受刑人未依規定至臺灣臺中地方檢察署報到執行保護管
    束達6次。受刑人所為，顯已違反保安處分執行法第74條之2
    第1、2、4款情節重大，爰依刑事訴訟法第476條、保安處分
    執行法第74條之3規定，聲請撤銷緩刑宣告等語。
二、按緩刑之宣告應撤銷者，由受刑人所在地或其最後住所地之
    地方法院檢察官聲請該法院裁定之，刑事訴訟法第476條定
    有明文。次按受緩刑之宣告，違反第74條第2項第1款至第8
    款所定負擔情節重大者，足認原宣告之緩刑難收其預期效果
    ，而有執行刑罰之必要者，得撤銷其宣告；受保護管束人在
    保護管束期間內，應服從檢察官及執行保護管束者之命令；
    對於身體健康、生活情況及工作環境等，每月至少向執行保
    護管束者報告一次。受保護管束者違反前開情形，情節重大
    ，檢察官得聲請撤銷緩刑之宣告。刑法第75條之1第1項第4
    款、保安處分執行法第74條之2第2、4款、第74條之3第1項
    分別定有明文。
三、經查：
(一)本案受刑人之戶籍地為臺中市潭子區，有個人基本資料查詢
    結果在卷可稽；且受刑人於本案繫屬，係在法務部矯正署臺
    中戒治所附設勒戒所執行觀察、勒戒中，有臺灣高等法院在
    監在押全國紀錄表附卷可考。揆諸首揭規定，本院就本案應
    有管轄權。
(二)受刑人前因詐欺案件，經本院於110年6月4日以110年度簡字
    第524號判決判處有期徒刑3月，併科罰金新臺幣3萬元，緩
    刑3年，緩刑期間付保護管束，並應向臺灣臺中地方檢察署
    檢察官指定之機構或團體，提供90小時之義務勞務及應接受
    法治教育3場次，於110年7月6日確定等情，有上開刑事案件
    之判決書及臺灣高等法院被告前案紀錄表在卷可憑。
(三)查本件受刑人所犯詐欺案件，經本院110年度簡字第524號判
    決審酌：「被告未曾因故意犯罪受有期徒刑以上刑之宣告，
    有臺灣高等法院被告前案紀錄表可稽，被告犯後坦承犯行，
    本院審酌被告因一時失慮，致觸犯本件刑章，被告自陳尚有
    未成年子女需扶養，告訴人李○○、吳○○、翁○○、莊○○均成立
    訴訟外和解，且渠等均具狀表示願意給予被告自新機會，業
    如前述，本院認被告顯已有悔意，堪信其經此教訓後，當知
    所警愓，信無再犯之虞」等情，而予以宣告緩刑3年，並命
    受刑人應於緩刑期間內提供90小時之義務勞務及接受法治教
    育3場次，併諭知緩刑期間付保護管束。並已於判決書中載
    明「倘被告於本案緩刑期間，違反上開所定負擔，且情節重
    大，足認有執行刑罰之必要，檢察官得依刑法第75條之1第1
    項第4款規定，聲請撤銷緩刑之宣告，執行宣告刑。」等語
    ，則受刑人明知其在緩刑保護管束期間，本應遵期報到，並
    勉力完成前開負擔事項，然本案受刑人於110年
　　11月23日未至臺灣臺中地方檢察署報到，經臺灣臺中地方檢
    察署通知受刑人應於110年12月21日報到；受刑人又於111年
    1月12日未至臺灣臺中地方檢察署報到，再經臺灣臺中地方
    檢察署通知受刑人應於111年2月8日報到；受刑人於111年1
    月20日至28日羈押於苗栗看守所；於111年3月10日至5月25
    日羈押於基隆看守所；於111年5月25日至6月7日羈押於臺中
    看守所；於111年6月7日至6月13日羈押於苗栗看守所；111
    年6月13日至111年7月7日羈押於基隆看守所；經臺灣臺中地
    方檢察署通知受刑人應於111年7月26日報到，然受刑人111
    年7月26日未遵期報到，臺灣臺中地方檢察署通知受刑人應
    於111年8月17日報到；然受刑人111年8月17日未遵期報到，
    臺灣臺中地方檢察署通知受刑人應於111年9月6日報到；嗣
    臺灣臺中地方檢察署通知受刑人應於111年10月11日報到，
    然受刑人111年10月11日仍未遵期報到；受刑人於111年10月
    27日在法務部矯正署臺中戒治所附設勒戒所執行觀察、勒戒
    中，且迄至111年10月19日，受刑人仍未完成義務勞務及法
    治教育，有臺灣臺中地方檢察署111年度執聲字第2574號執
    行卷宗所附相關資料、臺灣高等法院在監在押全國紀錄表等
    在卷為憑，堪認受刑人多次未遵期報到，亦未於期限內完成
    義務勞務及法治教育，是受刑人有違反前開負擔事項情節重
    大，且未服從檢察官及執行保護管束者之命令情節重大之情
    形。足認受刑人並未因本案受緩刑宣告而生警惕之心，猶枉
    視法令，心存僥倖，而無悛悔改過之心，受刑人本案犯行顯
    非偶發性之犯罪，原為促使惡性輕微之受刑人或偶發犯、初
    犯改過自新而宣告之緩刑，已難收其預期效果，而有執行刑
    罰之必要。本件檢察官聲請撤銷受刑人上開緩刑之宣告，核
    無不合，應予准許。
(四)依刑事訴訟法第476條，刑法第75條之1第1項第4款，裁定如
    主文。 　　
中　　華　　民　　國　　111 　年　　11　　月　　16　　日
                  刑事第十庭    法  官  陳怡珊
上正本證明與原本無異。
如不服本裁定，應於送達後五日內，向本院提出抗告狀。
                                書記官  吳韻聆
中　　華　　民　　國　　111 　年　　11　　月　　16　　日